# 待摊费用报表列示

提问人：liubin988513 时间：2011-09-16 17:31:21
最近工作中遇到一个争议。有个企业有如下 2 种待摊费用：待摊费用-加油卡，待摊费用-车辆保险费。我们老板说都列入“预付账款”，当时我们做的时候：待摊费用-加油卡列入预付账款，待摊费用-车辆保险费列入其他流动资产。主要基于这个考虑：加油卡从增值税角度来讲，作为特殊对待，作为预收款方式销售货物，所以我方作为预付款对待，而且没有取得发票。车辆保险费我们取得了发票，更多体现一种费用挂账的性质，而不是一种债权债务的关系。主要想确认下待摊费用如何列报，不知自己理解正确与否。希望陈老师及各位老师指点，非常感谢。
该贴已经同步到 liubin988513的微博

回答人：chenyiwei
你的说法有一定道理。但是实务中这两项的金额一般较小，基于重要性原则可作简化处理。

提问人：liubin988513 时间：2011-09-16 19:10:52
回复 chenyiwei 的帖子
直接放到预付账款里面？

回答人：chenyiwei
看看这两项的余额相对哪个更大些。当然能够分别列示最好。不过探讨这个问题的实务意义不大。

提问人：liuwei3599 时间：2011-09-17 09:10:30
在准则下,计入其它应收款-待摊费用

回答人：chenyiwei
请注意区分“货币性项目”和“非货币性项目”的界限。